臺灣桃園地方法院刑事判決　　　　　　　　　　　　九十三年度簡上字第二六二號
　　公　訴　人　臺灣桃園地方法院檢察署檢察官
　　上　訴　人　甲○○　男　二.
右上訴人因妨害兵役案件，不服本院桃園簡易庭九十三年度桃簡字第五九三號中華民
國九十三年八月三日第一審簡易判決（聲請簡易判決處刑案號：九十三年度偵字第四
七九二號），提起上訴，本院管轄第二審之合議庭判決如左：
    主      文
上訴駁回。
甲○○緩刑貳年。
    事實及理由
一、本件經本院管轄第二審之合議庭審理結果，認第一審以上訴人即被告甲○○犯妨
    害兵役治罪條例第十條第一項第三款、第三項，應以妨害兵役治罪條例第六條第
    二項之準意圖避免點閱召集罪，判處拘役四十日，並准以三百元折算一日易科罰
    金，經核其認事用法及量刑均無不當，應予維持，並引用第一審判決書記載之事
    實、證據及理由（如附件）。
二、本件上訴人即被告係後備軍人，原住桃園縣蘆竹鄉○○村○鄰○○路○段二六巷
    三號四樓之三，於民國九十一年十二月十七日遷離上開住所，未申報其住居所變
    更，致使桃園縣後備司令部所發之精誠七三０七之三、編號一一八號，指定應於
    九十二年十月八日前往新竹縣新埔鎮老庚寮二二號「關西營區」報到之點閱召集
    令無法送達等情，業據上訴人於本院審理時坦承不諱，惟其辯稱：伊原住之上開
    房屋因欠債遭法院查封拍賣，伊之
    願意讓伊遷入
    訴人原
    出桃園縣蘆竹鄉地政事務所異動索引二紙附卷可證，故上訴人原
    於上開日期已遭法院拍賣一事，堪可認定。惟按妨害兵役治罪條例第十一條第三
    項、第一項第三款之後備軍人居住處所遷移無故不依規定申報，致使召集令無法
    依後備軍人管理規則向新居地之役、戶政單位為異動登記者而言。是後備軍人居
    號裁判意旨參照）；又按流動人口應向警察機關辦理登記，除就學者外，暫住於
    出租之公寓大廈或公司、行號、工廠、礦場、社團及其所提供之住宿處所，其期
    間在十五日以上者，應申報流動人口登記，其申報人，為該住宿處所之所有權人
    、負責人、管理人或當事人，
    四條分別定有明文。上訴人原
    租屋居住，其應得向警察機關登記流動人口及申報其
    口之登記，難認被告未依規定申報居住所遷移有何正當理由，復有桃園縣政府警
    察局大園分局通知書及送達證書、點閱召集令及受領回執各一份附於臺灣桃園地
    方法院檢察署九十三年度偵字第四七九二號偵查卷宗足憑，足見上訴人確有居所
    遷移，無故不依規定申報，而致點閱召集令無法送達之情事，又依妨害兵役治罪
    條例第十條第三項、第一項第三款之規定，有右開情事即以意圖避免召集論，是
    上訴人仍不服本院第一審判決，提起上訴，顯無理由，應予駁回。末查，被告前
    未曾受有期徒刑以上刑之宣告，此有臺灣高等法院被告全國前案紀錄表及臺灣桃
    園地方法院檢察署刑案資料查註紀錄表在卷可佐，其因一時失慮，偶罹刑典，經
    此刑之宣告後，應知警惕而無再犯之虞，本院因認暫不執行其刑為當，予以宣告
    緩刑二年，以啟自新。
據上論斷，應依刑事訴訟法第四百五十五條之一第三項、第三百六十八條、第三百七
十三條，刑法第七十四條第一款，判決如主文。
本案經檢察官張啟聰到庭執行職務。
中　　　華　　　民　　　國　　九十三　　年　　 十一 　　月　　  三　  　日
                          臺灣桃園地方法院刑事第五庭
                              審判長法  官  潘政宏
                                    法  官  周炳全
                                    法  官  張明儀
右正本證明與原本無異。
不得上訴。
                                    書記官  王嘉麒
中　　　華　　　民　　　國　　九十三　　年　　十一　　　月　    五　　　日
